【裁判字號】    97,易,2414
【裁判日期】    970926
【裁判案由】    妨害公務
【裁判全文】
臺灣臺北地方法院刑事判決      九十七年度易字第二四一四號
公  訴  人  臺灣臺北地方法院檢察署檢察官
被      告  乙○○
上列被告因妨害公務案件，經檢察官聲請以簡易判決處刑（九十
七年度偵字第一四○八一號），經本院受理後（九十七年度簡字
第三○七五號），認為不宜以簡易判決處刑，而改以通常程序審
理，本院判決如下：
    主  文
乙○○於公務員依法執行職務時，當場侮辱，處拘役拾伍日，如
易科罰金，以新臺幣壹仟元折算壹日；又對於公務員依法執行職
務時，施強暴，處拘役貳拾伍日，如易科罰金，以新臺幣壹仟元
折算壹日。應執行拘役拾日，如易科罰金，以新臺幣壹仟元折
算壹日。
    事  實
一、乙○○於民國九十七年六月二十二日上午一時許，行經臺北
    市○○區○○路與梧州街口，見在該處執行巡邏勤務之臺北
    市政府警察局保安警察大隊第一中隊甲○○警員攔檢一違規
    之機車駕駛人，乙○○明知該處係道路旁，為不特定之人所
    得共見共聞之場所，竟基於侮辱之犯意，以「他媽的」之穢
    語，對於依法執行前開公務之甲○○警員當場侮辱，經甲○
    ○警員制止，並欲上手銬帶回警察局處理，詎乙○○明知甲
    ○○警員係依法執行公務，詎另基於妨害公務之犯意，以出
    拳毆打甲○○警員臉部之方式施強暴，致甲○○警員受有左
    臉擦傷（五×三公分）之傷害（所涉公然侮辱罪及傷害罪部
    分未據告訴）。
二、案經臺北市政府警察局中山分局報請臺灣臺北地方法院檢察
    署檢察官偵查後聲請以簡易判決處刑，經本院受理後，認為
    不宜以簡易判決處刑，而改以通常程序審理。
    理  由
壹、證據能力方面：
    按被告以外之人於審判外之言詞或書面陳述，除法律有規定
    者外，不得作為證據，刑事訴訟法第一百五十九條第一項固
    定有明文；惟被告以外之人於審判外之陳述，雖不符刑事訴
    訟法第一百五十九條之一至第一百五十九條之四之規定，而
    經當事人於審判程序同意作為證據，法院審酌該言詞陳述或
    書面陳述作成時之情況，認為適當，亦得為證據，當事人、
    代理人或辯護人於法院調查證據時，知有第一百五十九條第
    一項不得為證據之情形，而未於言詞辯論終結前聲明異議者
    ，視為有前項之同意，同法第一百五十九條之五亦有明文。
    證人甲○○警員於警詢時之證述、所出具之職務報告及聯合
    醫院和平院區診斷證明書，雖均屬被告以外之人於審判外之
    言詞及書面陳述，然當事人於審判程序對於上開證據方法之
    證據能力並未爭執，本院審酌該等言詞及書面陳述，並無違
    法不當及證明力明顯過低之瑕疵，認前揭證據方法，適為本
    案之證據。至其餘資以認定本案犯罪事實之非供述證據（詳
    後述），亦查無違反法定程序取得之情形，依刑事訴訟法第
    一百五十八條之四反面規定，應具證據能力，合先敘明。
貳、實體方面：
一、訊據被告乙○○對上揭事實坦承不諱（見本院卷第十四頁）
    ，核與證人甲○○警員證述之情節相符（見臺灣臺北地方法
    院檢察署九十七年度偵字第一四○八一號第九頁至第十頁）
    ，並有甲○○警員出具之職務報告、臺北市政府警察局保安
    大隊第一中隊勤務人員番號對照表、勤務表、聯合醫院和平
    院區診斷證明書，及甲○○警員受傷照片附卷可稽（見同上
    偵查卷第十一頁、第十二頁、第十三頁、第十五頁、第十四
    頁），足證被告任意性自白與事實相符，應堪採信。綜上，
    本案事證明確，被告犯行，洵堪認定，應依法論科。
二、被告以穢語侮辱在場執行職務之甲○○警員，核其所為，係
    犯刑法第一百四十條第一項侮辱公務員罪；被告於甲○○警
    員依法執行公務時，施以強暴，核其所為，係犯刑法第一百
    三十五條第一項對於執行職務公務員施以強暴罪。檢察官聲
    請簡易判決處刑書雖漏載刑法第一百四十條第一項侮辱公務
    員罪之法條，惟業據蒞庭檢察官於本院審理時當庭補充，並
    經本院依刑事訴訟法第九十五條之規定，當庭再告知被告所
    犯罪名，自無礙其訴訟上防禦權之行使（見本院卷第十三頁
    反面）。又被告所犯上開二罪間，犯意各別，罪名不同，應
    分論併罰之。爰審酌被告對於依法執行職務之警員以穢語辱
    罵，並施以強暴，危害國家公務之執行，然於犯罪後坦承犯
    行，態度尚可，及其犯罪動機、智識程度、生活狀況、犯罪
    所生之損害等一切情狀，分別量處如主文所示之刑，併均諭
    知易科罰金之折算標準，並定其應執行之刑，及諭知易科罰
    金之折算標準。
據上論斷，應依刑事訴訟法第四百五十二條、第二百八十四條之
一第一項、第二百九十九條第一項前段，刑法第一百四十條第一
項、第一百三十五條第一項、第四十一條第一項前段、第五十一
條第六款，刑法施行法第一條之一第一項、第二項前段，判決如
主文。
本案經檢察官楊冀華到庭執行職務
中    華    民    國  九十七  年    九    月  二十六  日
                          臺灣臺北地方法院刑事第七庭
                              法      官  孫萍萍
以上正本證明與原本無異。
如不服本判決，應於判決送達後十日內向本院提出上訴狀。
                              書  記  官  林義盛
中    華    民    國  九十七  年    九    月  二十六  日
附論罪科刑依據法條：
刑法第一百四十條
於公務員依法執行職務時，當場侮辱，或對於其依法執行之職務
公然侮辱者，處六月以下有期徒刑、拘役或一百元以下罰金。
對於公署公然侮辱者亦同。
刑法第一百三十五條
對於公務員依法執行職務時，施強暴脅迫者，處三年以下有期徒
刑、拘役或三百元以下罰金。
意圖使公務員執行一定之職務或妨害其依法執行一定之職務或使
公務員辭職，而施強暴脅迫者，亦同。
犯前二項之罪，因而致公務員於死者，處無期徒刑或七年以上有
期徒刑；致重傷者，處三年以上、十年以下有期徒刑。


司法院資訊處製作；財團法人民間司法改革基金會備份。
